臺灣臺南地方法院刑事判決　　　　　　　　　　　　　九十一年度訴字第二六七號
　　公　訴　人　臺灣臺南地方法院檢察署檢察官
　　被　　　告　乙○○
　　選任辯護人　史乃文
右列被告因違反毒品危害防制條例案件，經檢察官提起公訴（九十年度偵字第一○一
三二號），本院判決如左：
    主  文
乙○○連續轉讓第一級毒品，處有期徒刑壹年陸月。扣案之海洛因貳包（驗餘淨重零
點柒伍公克）沒收銷燬之。
    事  實
一、乙○○明知海洛因業經毒品危害防制條例列為第一級毒品，竟基於轉讓第一級毒
    品海洛因之概括犯意，自民國（下同）九十年八月一日起至同年九月三日止，在
    台南市○○○街六六號「豪司登賓館」等處，無償提供重量不詳之海洛因二次至
    三次予丁○○施用（涉嫌施用毒品部份由公訴人另案處理）；並基於同前轉讓海
    洛因之概括犯意，於同年九月三日，在上開「豪司登賓館內」，無償將摻入海洛
    因之七星牌香菸轉讓予甲○○施用（涉嫌施用毒品部份由公訴人另案處理）。嗣
    於九十年九月三日凌晨一時四十分許，經警在「豪司登賓館」當場查獲，並扣得
    海洛因二小包（驗餘淨重○‧七五公克）、粉末一小包、安非他命一小包（含袋
    重二．二公克，公訴人誤載為一‧二公克）、安非他命殘渣三小包、吸食器一組
    、橡皮軟管一條、針筒三支（注射過），（非法施用第二級毒品部分，由檢察官
    另行處理）。
二、案經台南縣警察局歸仁分局報請台灣台南地方法院檢察署檢察官偵查起訴。
    理  由
一、訊據被告矢口否認有轉讓海洛因予丁○○及甲○○之犯行，辯稱：伊將摻有海洛
    因之七星牌香菸點燃後，放在桌上煙灰缸，是甲○○自行從煙灰缸取去吸用；伊
    從未提供海洛因予丁○○施用，且警方查獲當天是丁○○自行從桌上拿伊的海洛
    因粉施打，伊並未提供云云。惟查：
  (一)右開被告將摻有海洛因之香菸轉讓予甲○○吸用之犯罪事實，迭經被告乙○○於
    警訊中供稱：「在現場我祇看見甲○○從我手中拿走七星牌香菸內含有海洛因混
    合點燃吸了二口就換我吸食使用‧‧‧。」，於偵查中供稱：「（問：賓館中你
    拿香菸給別人吸？）我在吸煙，甲○○有拿過去吸二口。」、「（問：警訊是否
    實在？）‧‧‧我警訊全部都實在，‧‧‧甲○○有在場吸食我的海洛因香菸‧
    ‧‧我只有提供甲○○毒品一次。」等語不諱，核與證人甲○○於警訊中證述：
    在賓館試吃一支香菸（含有毒品），因很累才吸食等情相符，足見被告之前開自
    白與事實相符，可堪採信。雖被告於本院調查中改稱：伊將摻有海洛因之七星牌
    香菸點燃後，放在桌上煙灰缸，是甲○○自行從煙灰缸取去吸用云云，而證人甲○○於本院調查中亦附和其詞，然姑不論甲○○吸用摻有海洛因之香菸，究係自
    煙灰缸自行取用或係自被告手中拿取吸用，按毒品危害防制條例第八條之立法意
    旨，本即鑑於毒品施用危害國民身心健康甚鉅，為免毒品施用恣意蔓延而處罰任
    意無償供給毒品予他人施用之行為，故僅需於他人施用自己所有毒品之當下，未
    加以禁止，仍任由他人繼續施用，即足當之，尚不以有積極之轉讓行為為必要。
    本件被告對於該支摻有海洛因之香菸為伊所有，且在被告吸食後由證人甲○○拿
    去吸食一節，均不否認，且辯護人亦不爭執（有卷附九十一年八月九日庭呈之辯
    護狀可參），顯然被告明知證人甲○○將伊所吸用摻有海洛因之香菸取去吸用，
    見狀而未加以阻止，仍任由證人甲○○吸用摻有海洛因之香菸甚明，衡諸前開說
    明，認被告有轉讓摻有海洛因之香菸予甲○○施用之意思，而藉由甲○○之自行
    取用完成轉讓行為，縱該支香菸係由證人甲○○自煙灰缸自行取用，亦無礙於本
    件犯罪事實之認定。是被告及證人甲○○於本院調查時之前開供述與證述，無非
    係事後迴護及飾卸之詞，均不足採信，被告此部分之犯行，堪以認定。
  (二)右揭被告轉讓海洛因予丁○○施用之犯罪事實，業據被告於警訊及本院調查中供
    承：「是我提供海洛因給他（即丁○○）注射。」（見九十年九月三日第二次警
    訊筆錄）、「（問：丁○○施用的海洛因從何來？）是從我桌上拿的，那是我放
    在賓館桌上的。」（見本院九十一年四月八日訊問筆錄）等語不諱，核與證人丁○○於警訊及偵查時證述：「（問：你最後一次於何時施打海洛因？）民國九十
    年九月一日，忘記時間，也是乙○○提供海洛因，我本身自備注射針筒，一樣於
    豪司登施打。」、「（問：警方於臨檢進入時，發現你手臂上有針筒注射器，你
    何解釋？）我正想施打海洛因，並還在找尋靜脈時（以針筒找尋），警方就進入
    現場臨檢。」（見九十年九月三日第二次警訊筆錄）、「（問：乙○○在何時、
    地提供海洛因給你吸食？）九十年九月一日在豪司登賓館乙○○提供海洛因給我
    施打一次‧‧‧，而他（即乙○○）在八月一日起就提供好幾次給我施打，大約
    是二、三次‧‧‧。」、「（問：乙○○給你海洛因有無收費？）因為我們是好
    朋友，他都沒有跟我收錢。」（見偵查卷九十年九月十三日訊問筆錄）等情相符
    ，且被告於本院調查時亦自承警員在替伊製作筆錄偵訊時，伊本身雖已經很疲倦
    ，但當時神智尚屬清楚且能回答問題，並未胡亂回答等語明確，並有製作筆錄之
    員警丙○○到庭證述無訛，是被告辯稱製作警訊筆錄時因毒癮發作始為前開供述
    一節，自不足採，堪信被告之前開自白具任意性且與事實相符，此外，復有扣案
    之海洛因二小包（驗餘淨重○‧七五公克）可資佐證，顯見被告確有於上開時地
    先後多次轉讓海洛因予證人丁○○以供其施用之事實甚明。證人丁○○嗣雖於本
    院訊問時改稱乙○○並未提供海洛因給伊施用，而是拿解毒的點滴給伊，於警訊
    及偵訊時誤以為是問伊「乙○○是否提供解藥給伊」，伊才會為前開陳述云云，
    被告亦附和其詞，惟此無非事後迴護卸責之詞，均不足採。
  (三)又扣案之海洛因二包經送法務部調查局鑑定結果，認均含第一級毒品海洛因成分
    ，合計淨重○‧七五公克，有該局九十年十月五日出具之鑑定通知書一紙附卷可
    稽。
  (四)綜上所述，本件事證明確，被告犯行足堪認定。
二、核被告乙○○所為，係犯毒品危害防制條例第八條第一項之轉讓第一級毒品罪。
    被告轉讓前持有海洛因之低度行為，應為其轉讓之高度行為所吸收，不另論罪。
    又被告多次轉讓海洛因之犯行，時間緊接，方法相同，觸犯構成要件相同之罪名
    ，顯係基於概括犯意為之，為連續犯，應依刑法第五十六條之規定論以一罪，並
    加重其刑。爰審酌被告非法轉讓足以導致精神障礙及生命危險之毒品，其犯罪之
    動機、目的、次數、及犯後之態度等一切情狀，量處如主文所示之刑。扣案之海
    洛因二小包（驗餘淨重○‧七五公克），係被告供本案犯罪所用之物，依毒品危
    害防制條例第十八條第一項前段規定，不問屬於犯人與否，均沒收銷燬之。另扣
    案之粉末一小包（淨重○‧五八公克），經鑑驗結果未發現毒品成分，有上開鑑
    定通知書一紙在卷可考，及安非他命一小包（含袋重二．二公克，公訴人誤載為
    一‧二公克）、安非他命殘渣三小包、吸食器一組、橡皮軟管一條、針筒三支（
    注射過），乃係被告用以施用之物，此據其陳明在卷，故與本件轉讓第一級毒品
    海洛因之犯行無涉，應由檢察官另行處理，併此敘明。
據上論斷，應依刑事訴訟法第二百九十九條第一項前段，毒品危害防制條例第八條第
一項、第十八條，刑法第十一條、第五十六條，判決如主文。
本案經檢察官吳岳輝到庭執行職務
中      華      民國    九十一    年      八      月    二十三    日
                                臺灣臺南地方法院刑事第四庭
                                  審判長法  官  簡  慧  娟
                                        法  官  鄧  希  賢
                                        法  官  陳  燁  真
右正本證明與原本無異。
如不服本判決，應於判決送達後十日內向本院提出上訴狀( 應附繕本 )。
                                        書記官  黃  富  煜
中      華      民      國    九十一    年      八      月    二十六    日
附錄論罪科刑法條：
毒品危害防制條例第八條第一項
轉讓第一級毒品者，處一年以上七年以下有期徒刑，得併科新台幣一百萬
元以下罰金。
